臺灣苗栗地方法院刑事判決　　　　　　　　　　　　　九十二年度易字第五一九號
　　公　訴　人　臺灣苗栗地方法院檢察署檢察官
　　被　　　告　乙○○　男　三.
右列被告因竊盜案件，經檢察官提起公訴（九十二年度偵字第四七三五號），本院合
議庭裁定後，逕以簡式審判程序判決如左：
    主  文
乙○○竊盜未遂，累犯，處有期徒刑玖月。
    事  實
一、 乙○○素行不佳，有多次竊盜、妨害自由、違反槍砲彈藥刀械管制條例、違反
     麻醉藥品管理條例、搶奪、贓物等多項前科紀錄，最近一次構成累犯之前科，
     係於民國（下同）八十八年十二月二十日，因竊盜及贓物罪，經本院各判處有
     期徒刑九月及五月，並定應執行有期徒刑一年，於八十九年二月二十一日確定
     ，刑期起算日期為八十九年十月十日，指揮書執畢日期為九十年五月十八日。
二、乙○○猶不知悔改，於九十二年七月十日上午四時多許（起訴書誤為上午五時零
    三分許），駕駛一部其前不久所竊得之車牌號碼Ａ七─五０八五號自用小客車（
    該部贓車係甲○○所有，乙○○於九十二年七月八日上午十時許，在台中市○區
    ○○里○○路與東光路口處所竊得，此部分竊盜犯行，由檢察官移送本院另案併
    案審理），搭載劉國良、劉嘉玲、古月洪等人（以上三人均經檢察官以罪嫌不足
    為由，另為不起訴處分確定），途經新竹市○○區○○里○○路三十四巷鹽水平
    交道（起訴書誤載延平交流道）附近時，見璉昇企業有限公司（由丙○○所開設
    ）所有車牌號碼ＲＢ─六八六號大貨車停放該處，乙○○為向劉國良等人炫耀其
    會駕駛大貨車，竟臨時起意，基於為自己不法所有之意圖，坐上該部大貨車之駕
    駛座，從駕駛座旁抽屜內取出鑰匙試圖竊取，然因一直無法順利啟動引擎致無法
    得手，而丙○○經鄰居告知有人正在竊取其公司所有之大貨車，乃於同日上午四
    時五十六分向警方報案，並到現場加以監視，新竹市警察局第三分局朝山派出所
    巡邏員警陳建福等人，接獲勤務中心通報後，於同日上午五時零三分許趕抵竊案
    現場，乙○○及劉國良見警方抵達趁隙逃逸，警方當場將古月洪及劉嘉玲二人帶
    回派出所調查，在派出所內警方要求古月洪撥打其男友乙○○之行動電話，並提
    供乙○○之口卡片讓古月洪指認，確定乙○○就是古月洪口中之「林明正」，警
    方在確認乙○○之真實姓名後，乃將全案報請檢察官繼續偵辦。
三、案經新竹市警察局第三分局報請臺灣新竹地方法院檢察署檢察官呈請台灣高等法
    院檢察署核轉臺灣苗栗地方法院檢察署檢察官偵查起訴。
    理  由
一、右開事實，迭據被告乙○○於偵、審中供認不諱，核與在場之被害人丙○○及被
    告之友人古月洪、劉嘉玲，分別於警詢時及檢察官偵查中陳述失竊及供證之情節
    相符，並經證人即查獲之員警陳建福於檢察官偵查中證述明確。此外復有被害人
    丙○○領回大貨車所出具之贓證物品認領保管收據一紙、車籍作業系統─查詢認
    可資料一紙在卷足資佐證，是被告乙○○上開之自白，與事實相符。事證明確，
    被告乙○○竊盜之犯行，洵堪認定。
二、按「刑法上之連續犯，除客觀上須具備連續數行為而犯同一犯罪構成要件之罪外
    ，在主觀上尤須具備概括之犯意，故行為人就某種法益，雖反覆為數次之侵害，
    而後之行為係另行起意者，無論其所侵害之法益是否相同，不得認為連續犯。」
    （最高法院八十三年度台非字第三三七號判決要旨參照）、「刑法第五十六條所
    規定之連續犯，除客觀上須具備連續數行為而犯同一之罪名外，在主觀上尤須具
    備概括之犯意；所謂出於概括犯意，指其多次犯罪行為自始均在一個預定犯罪計
    劃之內，出於主觀上始終同一犯意進行而言，若係另行起意者，縱所犯為同一罪
    名，究非連續其初發之意思，即不能成立連續犯。」（最高法院八十三年度台上
    字第五八０三號判決要旨參照）、「刑法第五十六條之連續犯，必須基於一個概
    括之犯意，連續數行為而犯同一之罪名，始能成立。所謂基於一個概括之犯意，
    係指行為人之多次犯罪行為自始均在一個預定犯罪計劃之內，出於主觀上始終同
    一之犯意而連續進行，若後行為係中途另行起意發生，縱所犯為同一罪名，究非
    連續其初發之犯意，即無適用連續犯以一罪論之餘地，應併合處罰。」（最高法
    院八十三年度台上字第四八九八號判決要旨參照）。次按，「上訴人主張所犯之
    十次犯行中，最後一次係另行起意，在法律上之效果，應併合處罰，˙˙˙˙˙
    。且上訴人先後十次竊盜犯行，其中第十次之行為，究係與前九次以概括犯意為
    之，抑係另行起意為之，要屬認定事實之範圍，而認定事實又為原審採證認事職
    權之合法行使，˙˙˙。」（最高法院八十四年度台上字第四六六一號判決要旨
    參照）。本案被告乙○○雖亦因另犯竊盜罪，經台灣苗栗地方院檢察署檢察官於
    九十一年十月二十三日以九十一年度偵字第二七三六號、第三七八八號提起公訴
    ，由本院九十一年度易字第六三三號審理中，有其前科表在卷足參；另本件被告
    乙○○此次作案所用之車號Ａ七─五０八五號小客車，係其於九十二年七月八日
    上午十時許，在台中市○區○○里○○路與東光路口處所竊取，而由檢察官移請
    本院九十一年度易字第六三三號併案審理，有其相關卷證資料在卷足憑，前後兩
    案客觀上似均係觸犯刑法上同一之竊盜罪嫌，然本案被告乙○○於檢察官偵查中
    既供承：「本來要去台中玩，後來開到新竹那邊『臨時起意』，喝酒喝一喝才想
    偷車。」、「˙˙。我是酒後愛出風頭，說我會開吊車，才要去開給他們看。」
    ˙˙˙「我是臨時起意，另外三人不知道。」等語明確（參見台灣新竹地方院檢
    察署九十二年度偵字第三五六三號偵查卷第一０四頁、第一０五頁）；復向本院
    供承：「（問：你跟檢察官表示，本案是因你喝酒，愛出鋒頭，要開給他們看，
    臨時起意的？）是。」等語明確（參見本院九十三年一月七日準備程序筆錄第三
    頁），足見本案被告乙○○對此次之竊盜犯行，確係臨時起意，主觀上與其前所
    犯之其它竊盜犯行，顯然並非出於同一之概括犯意，揆諸上開最高法院判決要旨
    說明，前後兩案自無連續犯之裁判上一罪關係，合先說明。
三、核被告乙○○所為，係犯刑法第三百二十條第三項、第一項之普通竊盜未遂罪。
    被告乙○○因竊盜並未得手，依刑法第二十六條前段未遂犯之規定，減輕其刑。
    又被告乙○○曾於八十八年十二月二十日，因竊盜及贓物罪，經本院各判處有期
    徒刑九月及五月，並定應執行有期徒刑一年，於八十九年二月二十一日確定，刑
    期起算日期為八十九年十月十日，指揮書執畢日期為九十年五月十八日，有台灣
    苗栗地方院檢察署刑案資料查註紀錄表、台灣高等法院被告全國前案紀錄表等在
    卷可按，五年內再犯本件有期徒刑以上刑之罪，為累犯，應依刑法第四十七條之
    規定，加重其刑。被告乙○○同時有上開加重及減輕之事由，依法應先加重後減
    輕之。爰審酌被告有多次竊盜、妨害自由、違反槍砲彈藥刀械管制條例、違反麻
    醉藥品管理條例、搶奪、贓物等多項前科紀錄，有其上開前科表在卷足憑，足見
    其人素行不佳，不知悔改，再犯本罪，危害當地社會治安不小，且所行竊之大貨
    車價值不菲，理應重罰，惟念其竊盜並未得手，及犯後坦白承認等一切情狀，本
    院再參酌檢察官之具體求刑，量處如主文所示之刑，以資懲儆。
據上論斷，應依刑事訴訟法第二百七十三條之一第一項、第二百九十九條第一項前段
，刑法第三百二十條第三項、第一項、第二十六條前段、第四十七條，罰金罰鍰提高
標準條例第一條前段，判決如主文。
本案經檢察官林映姿到庭執行職務。
中　　　華　　　民　　　國　　　九十三　　　年　　　一　　月　　三十　　日
                                    臺灣苗栗地方法院刑事第一庭
　                                          法　官  柳　章　峰
右正本證明與原本無異。
如不服本判決，應於判決送達後十日內向本院提出上訴狀（應附繕本）。
中　　　華　　　民　　　國　　　九十三　　　年　　　一　　月　　三十　　日
                                            書記官  歐　明　秀
刑法第三百二十條
意圖為自己或第三人不法之所有，而竊取他人之動產者，為竊盜罪，處五年以下有期
徒刑、拘役或五百元以下罰金。
意圖為自己或第三人不法之利益，而竊佔他人之不動產者，依前項之規定處斷。
前二項之未遂犯罰之。
